【裁判字號】    99,易,2142
【裁判日期】    991122
【裁判案由】    竊盜
【裁判全文】
臺灣高雄地方法院刑事判決              99年度易字第2142號
公  訴  人  臺灣高雄地方法院檢察署檢察官
被      告  翁正宗
上列被告因竊盜案件，經檢察官提起公訴（99年度偵字第26125
號），本院判決如下：
    主  文
翁正宗攜帶兇器竊盜，累犯，處有期徒刑捌月。扣案手套壹雙及
老虎鉗、螺絲起子各壹支，均沒收。
    事  實
一、翁正宗前因違反臺灣地區與大陸地區人民關係條例案件，經
    法院判處有期徒刑6 月確定，於民國96年1 月25日易科罰金
    執行完畢（構成累犯）。詎不知警惕，竟意圖為自己不法之
    所有，攜帶自己所有之手套1 雙，及客觀上足對人之生命、
    身體、安全構成威脅，具有危險性而可供兇器使用之老虎鉗
    、螺絲起子各1 支，於民國99年8 月6 日13時許，抵達址設
    高雄市○○區○○街38巷5 弄9 號之鐵路局廢棄宿舍（由鐵
    路局高雄站總務室人員管理），手戴前開手套，並以前開老
    虎鉗、螺絲起子為工具，撬開宿舍內鐵片並剪斷電線，竊取
    電線約10公斤得手。嗣當地（港北里）里長黃曾琴接獲里
    長通知後到場查看並報警查悉全情，並扣得前開手套1 雙及
    老虎鉗、螺絲起子各1 支。
二、案經鐵路局高雄站總務室員工王曼霞就竊盜部分訴由高雄市
    政府警察局三民第一分局報請臺灣高雄地方法院檢察署檢察
    官偵查起訴。
    理  由
壹、證據能力方面
    本判決所引用之證據資料（詳後引用之各項證據），其中係
    屬傳聞證據部分，縱無刑事訴訟法第159 條之1 至第159 條
    之4 或其他規定之傳聞證據例外情形，因被告翁正宗、檢察
    官均同意作為證據使用（本院審易字卷第17-18 頁），且本
    院審酌卷內並無事證顯示各該陳述之作成時、地與週遭環境
    ，有何致令陳述內容虛偽、偏頗之狀況後，也認為適當，應
    依刑事訴訟法第159 條之5 第1 項之規定，為傳聞法則之例
    外，而有證據能力。
貳、實體方面
一、訊據被告翁正宗於本院審理中，已知坦認犯行不諱（本院易
    字卷第17頁反面、第20頁反面、第21頁），而證人即港北里
    里長黃曾琴也迭於警詢、本院審理中證稱：鐵路局宿舍4
    年前起陸續有人領取搬遷費後遷出，部分則繼續住在原處，
    所以里民都知道廢棄宿舍屬於鐵路局所有，當天我也是接獲
    里民致電表示有人擅自進入鐵路局廢棄宿舍一段時間了，我
    就騎車趕往現場，並從屋外探見被告獨自在該廢棄宿舍拉電
    線，週遭還有許多里民不敢太靠近而遠遠看著不讓被告逃開
    ，沒多久被告就帶著剪斷的2 袋電線及老虎鉗等工具步出廢
    棄宿舍，我趁機拍照取證等語明確（警卷第7-8 頁、本院易
    字卷第18-19 頁），核與卷附照片（警卷第19-21 頁）所示
    相符，自堪採信；另證人即鐵路局高雄站總務室員工王曼霞
    於警詢中亦陳明：被告行竊之廢棄宿舍係鐵路局所有之財產
    等情（警卷第4-5 頁）。此外，尚有贓物認領保管單（警卷
    第18頁）在卷，暨前開手套1 雙及老虎鉗、螺絲起子各1 支
    扣案可稽，足認被告首開自白合於事實，可資採為認定犯罪
    事實之依據，本案事證明確，被告犯行堪以認定，應依法論
    科。
二、按刑法第321 條第1 項第3 款之攜帶兇器竊盜罪，係以行為
    人攜帶兇器竊盜為其加重條件，此所謂兇器，其種類並無限
    制，凡客觀上足對人之生命、身體、安全構成威脅，具有危
    險性之兇器均屬之，且祇須行竊時攜帶此種具有危險性之兇
    器為已足，並不以攜帶之初有行兇之意圖為必要（最高法院
    79年臺上字第5253號判例意旨參照）。查被告執犯本案所使
    用之扣案老虎鉗、螺絲起子各1 支，既足剪斷頗具韌性之電
    線及撬開金屬質地之鐵片，經本院認明如前，則扣案老虎鉗
    、螺絲起子顯然銳利、堅硬，在客觀上自足對人之生命、身
    體、安全構成威脅，具有危險性，而可供兇器使用。是故核
    被告本案所為，應係犯刑法第321 條第1 項第3 款之攜帶兇
    器竊盜罪。被告前經犯罪事實欄所示徒刑之宣告及執行完畢
    ，有臺灣高等法院被告前案紀錄表可稽，被告於該徒刑執行
    完畢後，5 年以內故意再犯本案有期徒刑以上之罪，應論以
    累犯，並加重其刑。
三、本院審酌被告不思循正當途徑賺取財富，竟恣意侵害他人之
    財產權益，且被告攜帶扣案老虎鉗、螺絲起子（兇器）行竊
    之犯罪手法，對於他人生命、身體、安全已然造成威脅，更
    屬不該。惟念被告於偵審程序中，對於客觀犯罪事實始終坦
    認不諱。再斟以被告教育程度為國中畢業、目前擔任油漆臨
    時工、經濟狀況不佳，且被告並未與告訴人鐵路局達成和解
    等一切情狀，因認公訴人求予量處有期徒刑8 月，尚稱允妥
    ，爰依法量如主文所示之刑。
四、扣案手套1 雙及老虎鉗、螺絲起子各1 支，均被告所有執犯
    本案使用之工具，業據被告自承在卷（本院易字卷第19頁反
    面），應依刑法第38條第1 項第2 款，宣告沒收。
據上論結，應依刑事訴訟法第299 條第1 項前段，刑法第321 條
第1 項第3 款、第47條第1 項、第38條第1 項第2 款，判決如主
文。
本案經檢察官陳威呈到庭執行職務。
中    華    民    國    99    年    11    月    22    日
                  刑事第一庭  法  官  莊珮吟
以上正本證明與原本無異。
如不服本判決應於收受判決後10日內向本院提出上訴書狀，並應
敘述具體理由。其未敘述上訴理由者，應於上訴期間屆滿後20日
內向本院補提理由書(均須按他造當事人之人數附繕本)「切勿逕
送上級法院」。
中    華    民    國    99    年    11    月    22    日
                              書記官  鍾淑美
◎附錄本案所犯法條：
《刑法第321 條第1 項第3 款》
犯竊盜罪而有左列情形之一者，處6 月以上、5 年以下有期徒刑
：
三、攜帶兇器而犯之者。

司法院資訊處製作；財團法人民間司法改革基金會備份。
